Minutes et répertoires du notaire Martin II HAGUENIER, janvier 1606 - juin 1638 (étude X)
Archives nationales
- Minutes de Martin II HAGUENIER, janvier 1606 - juin 1638; MC/ET/X/1 - MC/ET/X/82
  - Minutes. 1621, octobre - 1621, décembre, octobre 1621 - décembre 1621; MC/ET/X/45
    - Cession par Uranie David, veuve de Pierre Massan, l'aîné, maître peintre, demeurant sur le pont Notre-Dame, en son nom et comme tutrice d'Uranie et Auguste Massan, ses enfants, et par Jean de Louvain, marchand et maître boursier, bourgeois de Paris, demeurant rue Saint-Denis, paroisse Saint-Eu
      cession; bail; Notre-Dame (pont); Saint-Denis (rue); Saint-Eustache (paroisse); Tixeranderie (rue de la); David, Uranie; Louvain, Jean de; Louvain, Madeleine de; Massan, Auguste; Massan, Camille; Massan, Pierre; Massan, Uranie; Noël, Nicolas; maroquinier; agent de change; commerçant; peintre
    - Contrat d'apprentissage pour quatre ans, au profit de Pierre Postel, âgé de dix-huit ans, fils des feus Jean Postel, maître cuisinier, et Catherine Rouvillain, entre Marie Jubon, veuve de Pierre Rouvillain, maître peintre, demeurant rue et paroisse Saint-Germain-l'Auxerrois, sa tante, et Gilles Deurault, maître tissutier-rubannier, ouvrier en drap d'or, d'argent et de soie, demeurant rue des Lombards, sans débours de part ni d'autre., 20 novembre 1621; MC/ET/X/45
      L'apprenti sera logé, nourri et chauffé aux frais du maître.
      Documents du Minutier central concernant les peintres, sculpteurs et graveurs au XVIIe siècle (1600-1650) [études I à X, 1955 actes], par Marie-Antoinette Fleury, tome I, Paris, S.E.V.P.E.N, 1969, p. 628 (instrument de recherche imprimé dématérialisé, certaines notices sont plus détaillées dans la version intégrale accessible en ligne par la rubrique 'Autres instruments de recherche', voir contexte dans le Plan d’orientation général - Notaires de Paris, guides thématiques du Minutier).
      contrat d'apprentissage; Lombards (rue des); Saint-Germain-l'Auxerrois (paroisse); Saint-Germain-l'Auxerrois (rue); Deurault, Gilles; Jubon, Marie; Postel, Jean; Postel, Pierre; Rouvillain, Catherine; Rouvillain, Pierre; cuisinier; peintre; tisserand
  - Minutes. 1622, avril - 1622, juin, avril 1622 - juin 1622; MC/ET/X/46
    - Contrat de mariage entre Georges Le Roux, maître sculpteur et peintre, demeurant rue Saint-Denis, paroisse Saint-Sauveur, âgé de trente-six ans, fils de défunt François Le Roux et de Catherine Rousseau, et Marie Hameau, fille de défunt Guillaume Hameau, marchand fruitier, et de Jeanne Boursigny., 3 avril 1622 - 24 mai 1622; MC/ET/X/46
      Dot: biens provenant des successions de l'aïeule maternelle et du père de la future..
      Douaire: 300 livres..
      Parmi les signatures des témoins, figurent celles de François Le Roux, compagnon sculpteur, frère, et de Sébastien Prévost, maître sculpteur et peintre à Paris, cousin du futur..
      - 1622, 24 mai. - Quittance du reste de la dot par les époux Le Roux à Charles Moron, grand-oncle maternel de la future.
      Documents du Minutier central concernant les peintres, sculpteurs et graveurs au XVIIe siècle (1600-1650) [études I à X, 1955 actes], par Marie-Antoinette Fleury, tome I, Paris, S.E.V.P.E.N, 1969, p. 428 (instrument de recherche imprimé dématérialisé, certaines notices sont plus détaillées dans la version intégrale accessible en ligne par la rubrique 'Autres instruments de recherche', voir contexte dans le Plan d’orientation général - Notaires de Paris, guides thématiques du Minutier).
      contrat de mariage; quittance; Saint-Denis (rue); Saint-Sauveur (paroisse); Boursigny, Jeanne; Hameau, Guillaume; Hameau, Marie; Le Roux (M.); Le Roux, François; Moron, Charles; Prévost, Sébastien; Rousseau, Catherine; commerçant; peintre; peintre; sculpteur; sculpteur
    - Transport par Jacques Sorel, bourgeois de Paris, demeurant rue Saint-Sauveur, et par Marie Roulliard l'aînée, sa femme, à Nicolas Roulliard, marchand bourgeois de Paris, demeurant rue Porte-aux-Peintres, à Louis Bobrun, maître peintre, bourgeois de Paris, et à Marie Roulliard la jeune, sa femme, demeurant rue Saint-Honoré,(1) à Antoine Danyel, tailleur et valet de chambre du roi, et à Catherine Roulliard, sa femme, demeurant aussi rue Saint-Honoré, à Étienne et Jean Thevenet, marchands, bourgeois de Paris, demeurant l'un au marché au Poiré et l'autre rue de la Lingerie, d'une somme de 7400 livres tournois, dont un quart à Nicolas Roulliard, Étienne et Jean Thevenet et l'autre quart à partager entre lesdits Bobrun et Danyel., 6 avril 1622; MC/ET/X/46
      Cette somme est due audit Sorel par les héritiers d'André Allou, maître tireur d'or et d'argent, bourgeois de Paris, demeurant rue Saint-Denis, sur celle de 8000 livres pour la vente d'une maison sise rue Saint-Denis, à l'Image Sainte-Barbe.(2).
      Il fait cette cession pour s'acquitter de pareille somme de 7.400 livres restant due sur celle de 11.972 livres tournois provenant de la licitation de plusieurs maisons appartenant en commun aux contractants qui sont la maison de l'Image Sainte-Barbe, une autre maison, à l'enseigne de La Tête noire sise rue Saint-Victor, une maison à Saint-Denis en France, rue Vauboullon, et une maison à Pontoise, rue Basse, à l'enseigne du Moutier.
      (1) Paroisse Saint-Eustache.
      (2) La date du contrat et les noms des notaires sont laissés en blanc dans l'acte.
      Précisions sur les lieux: Pontoise (Val-d'Oise)--Basse (rue); Pontoise (Val-d'Oise)--Le Moutier (enseigne); Saint-Denis (Seine-Saint-Denis)--Vauboullon (rue de)
      Documents du Minutier central concernant les peintres, sculpteurs et graveurs au XVIIe siècle (1600-1650) [études I à X, 1955 actes], par Marie-Antoinette Fleury, tome I, Paris, S.E.V.P.E.N, 1969, p. 59 (instrument de recherche imprimé dématérialisé, certaines notices sont plus détaillées dans la version intégrale accessible en ligne par la rubrique 'Autres instruments de recherche', voir contexte dans le Plan d’orientation général - Notaires de Paris, guides thématiques du Minutier).
      Lingerie (rue de la); Porte-aux-Peintres (cul-de-sac de la); Saint-Denis (rue); Saint-Eustache (paroisse); Saint-Honoré (rue); Saint-Sauveur (rue); Saint-Victor (rue); Sainte-Barbe (image); Tête Noire (enseigne de la); Pontoise (Val-d'Oise); Saint-Denis (Seine-Saint-Denis); Allou, André; Bobrun, Louis (15..-1627); Daniel, Antoine; Roulliard, Catherine; Roulliard, Marie; Roulliard, Nicolas; Sorel, Jacques; Thévenet, Etienne; Thévenet, Jean; commerçant; peintre; tailleur d'habits; batteur de métal
    - Déclaration de Charles Laurens, et de Claude Pescheur, sa femme, par laquelle ils font connaître que sur une maison qu'ils ont acquise rue Saint-Denis pour le prix de 9.000 livres, (1) il faut faire entrer une somme de 1.200 livres, représentant les deux tiers de la succession de Marie Contant l'aînée et appartenant à Étienne et Marie Contant la jeune, frère et soeur de la défunte. Lors de son mariage avec Claude Pescheur, veuve de Nicolas Contant, également maître peintre, Charles Laurens avait été élu tuteur des mineurs. A la mort de Marie Contant l'aînée, il avait été contraint, par arrêt du parlement du 7 septembre 1621, de déposer la somme de 1.800 livres, montant de la succession de la mineure, entre les mains de maître Gerbault, notaire au Châtelet. Sur cette somme, un tiers, soit 600 livres, lui appartiennent avec sa femme en tant qu'héritiers des meubles, acquêts et conquêts immeubles de ladite Marie, et les deux autres tiers aux mineurs Contant., 7 avril 1622; MC/ET/X/46
      Compléments de description: (1) La maison a été acquise devant les mêmes notaires: Huart et Haguenyer (Étude X) entre 1620 et 1621. La date est laissée en blanc dans l'acte.
      déclaration; reconnaissance; Saint-Denis (rue); Contant (famille); Contant (veuve); Contant, Etienne; Contant, Marie (l'aînée); Contant, Marie (la jeune); Contant, Nicolas; Laurens, Charles; Pescheur, Claude; notaire; peintre
    - Contrat de mariage entre Dimanche Desbordes, teinturier, demeurant rue Saint-Jacques, paroisse Saint-Séverin, fils de défunt Jean Desbordes, joueur d'instruments, demeurant à Metz, et Jeanne Durand, veuve de Toussaint Pottier, vigneron à Beauvais., 10 avril 1622; MC/ET/X/46
      Documents du Minutier central concernant l'histoire de la musique (1600-1650), par Madeleine Jurgens, tome I [études I à X, 1763 actes], Paris, Archives nationales, 1967, p. 626 (instrument de recherche imprimé dématérialisé, certaines notices sont plus détaillées dans la version intégrale accessible en ligne par la rubrique 'Autres instruments de recherche', voir contexte dans le Plan d’orientation général - Notaires de Paris, guides thématiques du Minutier).
    - Marché par lequel Pierre Jacquet, dit de Grenoble, maître sculpteur et peintre, demeurant rue Saint-Martin, paroisse Saint-Merri, s'engage à faire pour Pierre Morin, maître maçon, bourgeois de Paris, demeurant rue du Petit-Lion, une épitaphe suivant le dessin qui lui a été remis., 11 avril 1622 - 6 juillet 1622; MC/ET/X/46
      La table sera de marbre noir de 2 pieds de haut et d'un demi pied de large, et semblable à celle que ledit Jacquet a faite pour Antoine Bonnerye qui est accrochée à présent à un pilier de l'église Saint-Sauveur.
      Ledit Jacquet s'engage en outre à faire une tombe de pierre de liais de 6 pieds et demi de long sur 3 pieds ou plus de large et à graver sur ces ouvrages, les inscriptions qui lui seront communiquées. Le travail devra être fait et placé en l'église Saint-Sauveur avant le jour de la Pentecôte, moyennant la somme de 105 livres, dont 21 livres 12 sols tournois payés d'avance.
      1622, 6 juillet. - Quittance par ledit Jacquet d'une somme de 88 livres 8 sols pour le parfait payement et les augmentations.
      Documents du Minutier central concernant les peintres, sculpteurs et graveurs au XVIIe siècle (1600-1650) [études I à X, 1955 actes], par Marie-Antoinette Fleury, tome I, Paris, S.E.V.P.E.N, 1969, p. 344 (instrument de recherche imprimé dématérialisé, certaines notices sont plus détaillées dans la version intégrale accessible en ligne par la rubrique 'Autres instruments de recherche', voir contexte dans le Plan d’orientation général - Notaires de Paris, guides thématiques du Minutier).
      marché; quittance; Petit-Lion (rue du); Saint-Martin (rue); Saint-Merri (paroisse); Saint-Sauveur (église); Bonnerye, Antoine; Jacquet dit de Grenoble, Mathieu; Jacquet, Pierre; Morin, Pierre; maçon; peintre; sculpteur
    - Compte entre Peeter Van Haecht, marchand à Anvers, agissant en son nom et au nom d'Antoinette Viaele, sa mère, et Pierre Desmartin, marchand peintre, demeurant aux galeries du Louvre, agissant en son nom et au nom des enfants nés de son mariage avec feue Sarah Lhermite. Ledit Desmartin était redevable envers ledit Van Haecht d'une somme de 300 livres, qu'il lui paye ce jour. Ledit Peeter Van Haecht s'engage de son côté à payer, en l'acquit dudit Desmartin, à Daniel Huart, marchand à Anvers, la somme de 453 livres pour la fourniture de quelques satins de Bruges qu'a reçus ledit Desmartin., 15 avril 1622; MC/ET/X/46
      Moyennant ces règlements, les parties demeurent quittes l'une envers l'autre, et renoncent à toutes poursuites.
      Documents du Minutier central concernant les peintres, sculpteurs et graveurs au XVIIe siècle (1600-1650) [études I à X, 1955 actes], par Marie-Antoinette Fleury, tome I, Paris, S.E.V.P.E.N, 1969, p. 195 (instrument de recherche imprimé dématérialisé, certaines notices sont plus détaillées dans la version intégrale accessible en ligne par la rubrique 'Autres instruments de recherche', voir contexte dans le Plan d’orientation général - Notaires de Paris, guides thématiques du Minutier).
      compte; Anvers (Belgique); Orties-du-Louvre (rue des); Desmartin, Pierre; Huart, Daniel; Lhermite, Sarah; Van Haecht, Peter; Van Haecht, Pierre; Viaele, Antoinette; commerçant; peintre
    - Partage entre Nicolas Dournel, notaire au Châtelet, demeurant rue Saint-Denis, paroisse Saint-Leu - Saint-Gilles, procureur de Simon Blasmez, maître peintre et de Françoise Dournel, sa femme, et Adam Dournel, sergent à verge au Châtelet, demeurant même rue et paroisse, d'une grande maison sise à Songeons (1) en Beauvaisis, près du marché, consistant en plusieurs corps de logis, grange, étable, cour, jardin, courtil, et de onze pièces de terres ou clos., 13 mai 1622; MC/ET/X/46
      Il est convenu que la maison reviendra auxdits Blasmez et à sa femme, et les pièces de terres audit Adam Dournel.
      Compte entre les parties au sujet d'une somme de 1.200 livres tournois.
      (1) Songeons, arr. Beauvais, Oise.
      Documents du Minutier central concernant les peintres, sculpteurs et graveurs au XVIIe siècle (1600-1650) [études I à X, 1955 actes], par Marie-Antoinette Fleury, tome I, Paris, S.E.V.P.E.N, 1969, p. 54 (instrument de recherche imprimé dématérialisé, certaines notices sont plus détaillées dans la version intégrale accessible en ligne par la rubrique 'Autres instruments de recherche', voir contexte dans le Plan d’orientation général - Notaires de Paris, guides thématiques du Minutier).
      partage; Saint-Denis (rue); Saint-Leu-Saint-Gilles (paroisse); Songeons (Oise); Blasmez, Simon; Dournel, Adam; Dournel, Françoise; Dournel, Nicolas; notaire; peintre; auxiliaire de justice
    - Déclaration par laquelle Jean Messager, marchand de figures et images en taille-douce, demeurant rue Saint-Jacques, paroisse Saint-Benoît, à l'enseigne de l''Espérance', reconnaît avoir vendu à Clément Caillet, marchand de Neufchâtel en Lorraine, sept paquets d'images en papier., 20 mai 1622; MC/ET/X/46
      Même déclaration par Nicolas de Mathonière, marchand imprimeur en taille-douce, demeurant rue Montorgueil pour la vente de douze paquets d'images en papier..
      Ledit Caillet a aussi acquis, de divers marchands, des pièces de canevas fabriquées à Paris. Il a fait emballer toutes ces marchandises en deux ballots revêtus de deux marques, reproduites en marge de la minute.
      Documents du Minutier central concernant les peintres, sculpteurs et graveurs au XVIIe siècle (1600-1650) [études I à X, 1955 actes], par Marie-Antoinette Fleury, tome I, Paris, S.E.V.P.E.N, 1969, p. 784 (instrument de recherche imprimé dématérialisé, certaines notices sont plus détaillées dans la version intégrale accessible en ligne par la rubrique 'Autres instruments de recherche', voir contexte dans le Plan d’orientation général - Notaires de Paris, guides thématiques du Minutier).
      déclaration; Lorraine (France, région administrative); Neufchâteau (Vosges); Espérance (enseigne de l'); Montorgueil (rue); Saint-Benoît (paroisse); Saint-Jacques (rue); Caillet, Clément; Mathonière, Nicolas de; Messager, Jean; dessinateur; imprimeur; commerçant; commerçant
    - Contrat de mariage entre Séverine Belval, fille de Jean Belval, étalier boucher demeurant rue de la Vieille-Tannerie, et de Suzanne Foucquet, et Michel Barrois, étalier boucher, demeurant à la Montagne Sainte-Geneviève, fils de défunt André Barrois, boucher à Montfort-l'Amaury, et de défunte Françoise Malocheau. Parmi les témoins figurent Jacqueline Foucquet, cousine de la future épouse et Jean de L'Espine, maître joueur d'instruments., 22 mai 1622; MC/ET/X/46
      Documents du Minutier central concernant l'histoire de la musique (1600-1650), par Madeleine Jurgens, tome I [études I à X, 1763 actes], Paris, Archives nationales, 1967, p. 568 (instrument de recherche imprimé dématérialisé, certaines notices sont plus détaillées dans la version intégrale accessible en ligne par la rubrique 'Autres instruments de recherche', voir contexte dans le Plan d’orientation général - Notaires de Paris, guides thématiques du Minutier).
    - Constitution par Barthélemy Tremblay, sculpteur ordinaire du roi et garde de ses marbres en son château du Louvre, par Germain Gissey, maître sculpteur, et par Marie Tremblay, sa femme, âgée de vingt-cinq ans et plus, par René Fourier, bourgeois de Paris, et par Marguerite Tremblay, sa femme, à Richard Cuvillier, notaire, demeurant rue Comtesse-d'Artois, d'une rente de 100 livres tournois au principal de 1.600 livres., 8 juin 1622; MC/ET/X/46
      Cette rente est garantie par quatre maisons attenantes, sises rue des Vieux-Augustins, la première où demeure ledit Barthélemy Tremblay, consistant en un corps de logis de trois travées de long, couvert de tuiles, la deuxième consistant en un corps de logis de deux travées de long, couvert de tuiles en comble, et cour, la troisième en un corps de logis et la quatrième contenant un corps d'hôtel avec salle, chambres, grenier, une grande cour avec treilles et arbres, en laquelle il y a un appentis couvert de tuiles; les quatre maisons, aboutissant par derrière au rempart de la ville, appartiennent auxdits Tremblay et Gissey par partage de la succession de Jeanne Dubreuil, femme dudit Tremblay, devant Leroux et Cuvillier, le 4 avril 1622.
      Documents du Minutier central concernant les peintres, sculpteurs et graveurs au XVIIe siècle (1600-1650) [études I à X, 1955 actes], par Marie-Antoinette Fleury, tome I, Paris, S.E.V.P.E.N, 1969, p. 681 (instrument de recherche imprimé dématérialisé, certaines notices sont plus détaillées dans la version intégrale accessible en ligne par la rubrique 'Autres instruments de recherche', voir contexte dans le Plan d’orientation général - Notaires de Paris, guides thématiques du Minutier).
      constitution de rente; Comtesse-d'Artois (rue de la); Vieux-Augustins (rue des); Cuvillier, Richard (15..-1630); Dubreuil, Jeanne; Fourier, René; Gissey, Germain; Tremblay, Barthélemy (1578-1629); Tremblay, Marguerite; Tremblay, Marie; conservateur (patrimoine); notaire; sculpteur
    - Déclaration par laquelle Germain Gissey, maître sculpteur, Marie Tremblay, sa femme, René Fourier, bourgeois de Paris, et Marguerite Tremblay, sa femme, demeurant tous rue des Vieux-Augustins, reconnaissent que la constitution qu'ils ont passée ce jour conjointement avec Barthélemy Tremblay, sculpteur ordinaire du roi et garde de ses marbres au Louvre, n'a été faite qu'à leur profit., 8 juin 1622; MC/ET/X/46
      déclaration; Vieux-Augustins (rue des); Fourier, René; Gissey, Germain; Tremblay, Barthélemy (1578-1629); Tremblay, Marguerite; Tremblay, Marie; conservateur (patrimoine); sculpteur
    - Déclaration par laquelle Charles Chelot, marchand bourgeois de Paris, demeurant rue Saint-Denis, en la maison de l''Homme Sauvage', reconnait avoir fait emballer six ballots de sa marchandise, marqués de la marque reproduite en marge de la minute et numérotés. Ces ballots sont adressés à Martin de Ben, marchand à Saint-Sébastien en Espagne, qui les transmettra à Girault Lauriseiche, (1) marchand français résidant à Madrid, lequel en avait passé la commande., 10 juin 1622; MC/ET/X/46
      Compléments de description: (1) Ce marchand est certainement un auvergnat, comme son prénom Cirault, ou Gérault l'indique, (Saint Géraud d'Aurillac), et son patronyme, Lauriseiche, ou Laurichesse encore répandu aujourd'hui dans le Cantal, aux environs de Riom-ès-Montagne.
      Précisions sur les lieux: Aurillac (Cantal)--Saint-Géraud (église)
      déclaration; Aurillac (Cantal); Espagne; Madrid (Espagne); Homme Sauvage (enseigne de l'); Saint-Denis (rue); Saint-Sébastien (Espagne); Ben, Martin de; Chelot, Charles; Laurichesse, Géraud; Lauriseiche (famille); Lauriseiche, Cirault; Lauriseiche, Girault; Lauriseiche, Gérault; commerçant
    - Déclaration par laquelle Charles Chelot reconnaît avoir envoyé à Louis Bécarel, marchand à Saint-Sébastien, deux ballots numérotés 14 et 22, revêtus de la marque reproduite en marge de la minute., 10 juin 1622; MC/ET/X/46
      déclaration; Bécarel, Louis; Chelot, Charles; commerçant
  - Minutes. 1622, juillet - 1622, septembre, juillet 1622 - septembre 1622; MC/ET/X/47
    - Bail par Pierre Morin, Vespasien Brosseron, Jacques de Fonteny, Marin Vincent, Nicolas Brandon et Christophe Brosseron, bourgeois de Paris, maîtres et gouverneurs de la confrérie de la Passion, à François Le Vautrel, écuyer, demeurant rue Saint-Denis, comme procureur de Jean Valliot, à Antoine Constant, François Mestivier [La France], Louis de La Barre, Paul Bernier [dit La Rocque], Jacques Guillaume [dit Saint-Dizier], et Charles Le Noir, comédiens du prince [Maurice de Nassau prince] d'Orange, et à Guillaume Montdory [Desgilberts), aussi comédien du prince d'Orange, de la grande salle, loges, théâtre et galeries de l'Hôtel de Bourgogne, pour un mois à partir du 17 juillet, pour y jouer ' jeux et comédies ainsi que ont ci devant fait ', moyennant 240 livres, dont 30 livres pour la loge prétendue par le prince des Sots, et à la réserve des autres loges accoutumées., 14 juillet 1622; MC/ET/X/47
      Documents du Minutier central des notaires de Paris, Le théâtre professionnel à Paris, 1600-1649, étude par Alan Howe, documents analysés par Madeleine Jurgens et Alan Howe [457 actes], transcriptions par Andrée Chauleur et Pierre-Yves Louis, Paris, Archives nationales, 2000, notice n° 193 (instrument de recherche imprimé dématérialisé dont la version intégrale est accessible en ligne par la rubrique 'Autres instruments de recherche', voir contexte dans le Plan d’orientation général - Notaires de Paris, guides thématiques du Minutier).
      Transcription dans: Fransen, (J.), 'Les Comédiens français en Hollande au XVIIe et au XVIIIe siècles', Paris, Champion, 1925, p. 56-57; mention et extraits dans: son article, ' Documents inédits sur l'Hôtel de Bourgogne ', p. 342-343. La procuration avait été passée le 10 juillet 1622, devant Jean Mollart et Claude Vaultier, tabellions royaux en la vicomté d'Arques.
      bail; Saint-Denis (rue); Bourgogne (hôtel de); Maurice (prince d'Orange, 1567-1625); Morin, Pierre; Brosseron, Vespasien; Fonteny, Jacques de; Vincent, Marin; Brandon, Nicolas; Brosseron, Christophe; Le Vautrel, François; Valliot, Jean; Constant, Antoine; Mestivier dit La France, François; La Barre, Louis de; Bernier dit La Rocque, Paul; Guillaume dit Saint-Dizier, Jacques; Le Noir, Charles; Desgilberts dit Montdory, Guillaume; acteur
    - Contrat de mariage entre Jacques Delisle, maître facteur d'instruments de musique, demeurant sous la Tonnellerie, fils de Claude Delisle, marchand drapier-chaussetier, et de Marie Marottin, et Madeleine Gosset, maîtresse toilière-lingère, veuve de Gabriel Geoffroy, maître peintre, demeurant sous la Tonnellerie des Halles. Parmi les témoins du fiancé figurent Marin La Vallée, juré pour le roi en l'office de maçonnerie, cousin maternel, Jean de La Vallée, maître maçon, et Maurice du Corps, maître tapissier, cousin à cause de Marie La Vallée, sa femme., 17 juillet 1622; MC/ET/X/47
      Documents du Minutier central concernant l'histoire de la musique (1600-1650), par Madeleine Jurgens, tome I [études I à X, 1763 actes], Paris, Archives nationales, 1967, p. 733 (instrument de recherche imprimé dématérialisé, certaines notices sont plus détaillées dans la version intégrale accessible en ligne par la rubrique 'Autres instruments de recherche', voir contexte dans le Plan d’orientation général - Notaires de Paris, guides thématiques du Minutier).
    - Contrat de mariage entre Jacques de Lisle, maître faiseur d'instruments de musique, demeurant sous la Tonnellerie, fils de Claude de Lisle, marchand drapier chaussetier, et de feue Marie Marottin, et Madeleine Gosset, maîtresse toilière lingère, veuve de Gabriel Geoffroy, maître peintre, demeurant également sous la Tonnellerie. Parmi les témoins du fiancé figure Maurice du Corps, maître tapissier, cousin à cause de Marie La Vallée, sa femme., 17 juillet 1622; MC/ET/X/47
      Régime: communauté.
      dot: 1.200 livres. (1) Douaire: 200 livres.